ACORDAO-COMPLETO-2349349

ACÓRDÃO DE RELAÇÃO

ACÓRDÃO DE RELAÇÃO 2661/2019 ATA 8/2019 - PRIMEIRA CÂMARA

Acórdão 2661/2019-TCU-Primeira Câmara
Considerando que se trata de representação da empresa Total Linha Aéreas S/A contra o Carta Convite 2236756188 da Petróleo Brasileiro S/A - Petrobras, tendo como objeto a prestação de afretamento de avião;
Considerando que a Petrobras se certificou de que a licitante classificada em primeiro lugar possuía disponibilidade de aeronave específica para efetuar a execução do serviço objeto da licitação, conforme informação constante da peça 11, p. 3;
Considerando que não havia previsão, no instrumento convocatório, para a indicação na proposta das licitantes da nota referente ao Peotram (Programa de Excelência Operacional em Transporte Aéreo e Marítimo da Petrobras) e que o preenchimento do campo referente a tal item no Adendo C - Especificações dos Equipamentos não era obrigatório, o que foi, para este ponto, esclarecido pela Petrobras às licitantes mediante a Circular de Esclarecimentos 7 (peça 10, p. 1) ;
Considerando que o representante não demonstrou qualquer dispositivo legal ou editalício que obrigaria a Comissão de Licitação a se comunicar pelos licitantes somente pela sala de colaboração, e que as supostas comunicações trazidas pelo representante se referem a diligências efetuadas para subsidiar a decisão dos recursos impetrados pelos licitantes;
Considerando o pedido de acesso eletrônico aos autos (peça 6) , efetuado pelos Procuradores da Petrobras, a qual é parte no presente processo;
Considerando que o representante não demonstrou razão legítima de intervir no processo (peça 12) , apta a respaldar sua habilitação como interessado e, por conseguinte, o exercício de prerrogativas processuais próprias, a exemplo da sustentação oral; 
Considerando que a redação do edital, especificamente o item 1 das observações quanto ao preenchimento dos "Dados Técnicos Gerais" no Adendo C (peça 9) , ao mencionar apenas o termo "aeronave nova", possa propiciar intepretação tanto no sentido de aeronaves a serem fabricadas quanto de aeronaves a serem futuramente adquiridas pela licitante, em desacordo com o art. 33 da Lei 13.303/2016, impropriedade que deve ser objeto de ciência à Petrobras;
Considerando, finalmente, que os argumentos apresentados pela Petrobras justificam os questionamentos apontados na presente representação, apesar da impropriedade relatada no parágrafo anterior, e que, nesse sentido, resta afastado o pressuposto da plausibilidade jurídica, requisito essencial para a concessão de cautelar;
Os Ministros do Tribunal de Contas da União ACORDAM, por unanimidade, com fundamento no art. 43, inciso I, da Lei 8.443/1992, arts. 143, inciso III; 235 c/c o art. 237, VII e parágrafo único, todos do Regimento Interno/TCU, em conhecer da presente representação, por preencher os requisitos de admissibilidade, para, no mérito, considerá-la parcialmente procedente; em indeferir a medida cautelar pleiteada pelo representante, porquanto inexistentes os elementos necessários para sua adoção; em adotar as medidas a seguir listadas; e em dar ciência deste acórdão à unidade jurisdicionada e ao representante, acompanhado da instrução elaborada pela unidade instrutiva (peça 13) , de acordo com os pareceres emitidos nos autos.
1. Processo TC-Processo 004.831/2019-5 (REPRESENTAÇÃO) 
	1.1. Entidade: Petróleo Brasileiro S.A.
	1.2. Relator: Ministro Bruno Dantas
	1.3. Representante do Ministério Público: não atuou
	1.4. Unidade Técnica: Secretaria de Controle Externo de Aquisições Logísticas (Selog) .
	1.5. Representação legal: Gustavo de Souza Vellame (153.962/OAB-RJ) e outros, representando Petróleo Brasileiro S.a.; Marco Tayah (11951/OAB-RJ) e outros, representando Total Linhas Aéreas S.A. 
	1.6. Dar ciência à Petrobras, com fundamento no art. 7º da Resolução - TCU 265/2014, sobre a seguinte impropriedade, identificada no Convite 2236756188, para que sejam adotadas medidas internas com vistas à prevenção de ocorrência de outras semelhantes:
	1.6.1. imprecisão da redação do edital, especificamente o item 1 das observações quanto ao preenchimento dos "Dados Técnicos Gerais" no Adendo C, no tocante ao termo "aeronave nova", que possibilita intepretação tanto no sentido de aeronaves a serem fabricadas quanto de aeronaves a serem futuramente adquiridas pela licitante, em desacordo com o art. 33 da Lei 13.303/2016;
	1.7. Conceder acesso eletrônico dos autos à Petrobras, com fulcro no art. 163 do Regimento Interno do TCU, por tratar-se de parte no presente processo;
	1.8. Indeferir o pedido de ingresso nos autos como interessado formulado pela representante e, por conseguinte, de apresentar sustentação oral neste processo.

Primeira Câmara

Petróleo Brasileiro S.A.

ACORDAO-COMPLETO-2376501

Acórdão 11068/2019 - Primeira Câmara

ACORDAO-COMPLETO-2405591

Acórdão de Relação 4548/2020 - Primeira Câmara

Acórdão de Relação

BRUNO DANTAS

Gustavo de Souza Vellame (153.962/OAB-RJ) e outros, representando Petróleo Brasileiro S.a.; Marco Tayah (11951/OAB-RJ) e outros, representando Total Linhas Aéreas S.A.

Não atuou

REPRESENTAÇÃO (REPR)

Secretaria de Controle Externo de Aquisições Logísticas (Selog).